【裁判字號】    90,交抗,93
【裁判日期】    900413
【裁判案由】    違反道路交通管理處罰條例
【裁判全文】
台灣高等法院交通事件裁定                            九十年度交抗字第九三號
    抗  告  人
    即受處分人  甲○○
右列抗告人因違反道路交通管理處罰條例案件，不服台灣士林地方法院中華民國九十
年三月九日裁定（九十年度交聲字第一三號）提起抗告，本院裁定如左：
    主  文
抗告駁回。
    理  由
一、原裁定意旨略以：按受處分人，不服第八條主管機關所為之處罰，得於收到裁決
    書翌日起十五日內，向管轄地方法院聲明異議，道路交通管理處罰條例第八十七
    條第一項定有明文。抗告人即受處分人甲○○駕駛車號ＣＮ─五八九九號汽車於
    民國八十九年六月二十八日上午三時十四分及同年七月十四日上午三時十六分，
    在台北市○○○路○段，經警舉發超速行駛，依違反道路交通管理處罰條例第四
    十條第一項規定，處罰鍰共新台幣二千四百元，另依同條例第六十三條第一項第
    一款規定記違規點數共二點，受處分人並於接獲臺北市政府警察局士林分局八十
    九年六月二十八日及七月十四日北市警交大字第ＡＣ0000000、ＡＣ00
    00000號違反道路交通管理事件通知單後，未經裁決，即於八十九年十二月
    十八日自動繳納罰鍰結案，參諸前揭說明，認受處分人就前開處罰既未經主管機
    關裁決，其異議即非合法而駁回之。經核並無不合。
二、本件抗告意旨以：抗告人八十八年間於同一地點，亦曾為警舉發超速行駛，經申
    訴後，士林分局裁決不罰，裁決所並開立支票退回罰款。而本件抗告人於八十九
    年八月二十四日即提出申訴，先繳清罰款並非抗告人認自己行為該罰，而係循前
    例先繳再退，故依法提起抗告，請將原裁定撤銷云云。
三、依道路交通管理處罰條例第八十七條第一項之規定，受處分人所異議之對象，係
    交通主管機關所為之裁決，若受處分人於交通主管機關裁決前，先向管轄地方法
    院聲明異議，因其異議對象尚未存在，該異議自不合法律上之程式。另依同條例
    第九條第一項之規定：同條例所定罰鍰，行為人接獲違反道路交通管理事件通知
    單後，應於十五日內，到達指定處所聽候裁決。但行為人認為舉發之事實與違規
    情形相符者，得不經裁決，逕依各條款罰鍰最低額，自動向指定之處所繳納結案
    。又自動繳納罰緩事件，一經繳納罰緩結案，不得再提出異議，違反道路交通管
    理事件統一裁罰標準及處理細則第五十八條第二項亦定有明文。查抗告人於主管
    機關尚未裁決前，即向原審法院為異議之聲明，其異議顯不合於法律上之程式，
    且抗告人既已自動繳納罰鍰，亦不得再提出異議，原裁定據此認抗告人異議非合
    法，而依道路交通案件處理辦法第十九條之規定，駁回其異議，經核並無不合。
    抗告意旨猶執陳詞，認本件舉發事項應不罰，求為撤銷原裁定云云，為無理由，
    應予駁回。
據上論斷，應依道路交通案件處理辦法第二十六條，刑事訴訟法第四百十二條，裁定
如主文。
中      華      民      國    九十    年      四      月     十三     日
                              台灣高等法院交通法庭
                                  審判長法  官  陳  祐  輔
                                        法  官  陳  國  文
                                        法  官  蔡  國  在
右正本證明與原本無異。
不得再抗告。
                                        書記官  丁  華  平
中      華      民      國    九十   年       四      月     十三     日


司法院資訊處製作；財團法人民間司法改革基金會備份。
